臺灣雲林地方法院刑事判決　　　　　　100年度交易字第108號
公　訴　人　臺灣雲林地方法院檢察署檢察官
被　　　告　沈義昌
指定辯護人　本院公設辯護人　許俊雄
上列被告因公共危險案件，經檢察官提起公訴（100 年度偵字第
2713號），被告於準備程序中為有罪之陳述，本院合議庭裁定由
受命法官獨任行簡式審判程序，判決如下：
    主  文
沈義昌犯不能安全駕駛動力交通工具罪，累犯，處有期徒刑肆月
，如易科罰金，以新臺幣壹仟元折算壹日。
    事實及理由
一、犯罪事實
    沈義昌前因公共危險案件，經本院以96年度交簡字第201 號
    判決處有期徒刑2 月確定，於民國97年1 月8 日執行完畢出
    監。沈義昌於100 年4 月3 日下午4 時許，在雲林縣斗南鎮
    友人家中飲酒後，已達不能安全駕駛動力交通工具之程度，
    仍駕駛車牌號碼TH8-383 號輕型機車，前往雲林縣土庫鎮，
    於同日下午5 時20分許，行經雲林縣虎尾鎮西安抽水站前，
    為警攔停後，測得呼氣酒精濃度達每公升1.14毫克。
二、認定犯罪事實所憑之證據及理由
  (一)程序方面
    本案被告沈義昌所犯之罪，係死刑、無期徒刑、最輕本刑為
    3 年以上有期徒刑以外之罪，其於準備程序就前揭被訴事實
    為有罪之陳述，經受命法官告知簡式審判程序之旨，並聽取
    其與辯護人及公訴人之意見後，本院合議庭裁定，依刑事訴
    訟法第273 條之1 規定，由受命法官獨任進行簡式審判程序
    ，是本案之證據調查，依刑事訴訟法第273 條之2 規定，不
    受同法第159 條第1 項、第161 條之2 、第161 條之3 、第
    163 條之1 及第164 條至第170 條規定之限制，合先敘明。
  (二)實體方面
    訊據被告就前揭犯罪事實於本院準備程序、審理程序中坦承
    不諱，並有被告於警詢、偵查中之自白筆錄在卷可佐。且有
    卷附雲林縣警察局虎尾分局虎尾派出所道路交通事故當事人
    酒精測定紀錄表1 紙，刑法第185 條之3 案件測試觀察紀錄
    表1 紙，雲林縣警察局舉發違反道路交通管理事件通知單影
    本1 紙可參，足認被告之自白與事實相符。被告犯行明確，
    洵堪認定，應依法論罪科刑。
三、論罪科刑之理由
  (一)核被告所為，係犯刑法第185 條之3 之不能安全駕駛動力交
    通工具罪。被告固患有中度精神障礙，有卷附社團法人信安
    醫院100 年8 月10日雲醫診字第00194 號診斷證明書（下稱
    信安醫院診斷證明書）上載被告患有精神分裂症等語可證，
    然其於本院受訊問時均能就法官所提問句回答，且被告明確
    回答伊可以控制自己的行為、伊知悉飲酒騎車是不對的（本
    院卷第42頁）、當時伊知道喝酒後騎車很危險等語（本院卷
    第80頁），足認被告當時對於其行為違法性之認知並未顯低
    於一般人，尚難僅以被告患有精神疾病即驟認其於本案行為
    時有何辨識行為違法或依其辨識之能力顯著降低之情事，自
    無從依刑法第19條第2 項之規定減輕其刑，合先敘明。又被
    告前因公共危險案件，經本院以96年度交簡字第201 號判決
    處有期徒刑2 月確定，於民國97年1 月8 日執行完畢出監，
    於5 年內再犯本件有期徒刑以上之罪，為累犯，應依刑法第
    47條第1 項加重其刑。
  (二)爰審酌被告坦承犯行，犯後態度良好，其罹有精神疾病且飲
    酒成癮，前有1 次不能安全駕駛罪之犯罪紀錄，有信安醫院
    診斷證明書及臺灣高等法院被告前案紀錄表在卷可稽，被告
    行為時辨識行為違法之能力固未顯著降低，已如前述，然其
    供稱係為緩解罹病所生睡眠障礙而飲酒助眠，又稱因急欲歸
    還機車而於飲酒即後騎車上路，堪認其於罹病狀態中犯本案
    ，於受本院訊問時已深表悔悟，足認惡性非重。然被告受測
    時呼氣濃度高達每公升1.14毫克，仍騎乘機車於公用道路，
    犯罪所生危害已然顯現，幸未造成人員傷亡與器物毀損，犯
    罪所生損害尚非鉅大，以及被告國中畢業，離婚，無業，由
    母親督促就醫等一切情狀，認為檢察官之求處有期徒刑7 月
    要屬過重，是量處如主文所示之刑，並諭知易科罰金之折算
    標準。
四、不諭知保安處分之理由
    另查被告飲酒成癮，惟於本件犯行前業已自主就醫，已如前
    述，被告復於本院審理程序中供稱已轉院至國立台灣大學醫
    學院附設醫院雲林分院續行觀察，接受治療，堪認被告對於
    自己因酒精成癮所生之危害已有認知，並積極尋求醫療管道
    ，綜合上情，本院認除諭知如主文所示之刑罰足使被告心生
    警惕外，又被告現自主尋求之醫療協助所生之效果，與另課
    予禁戒處分輔助控制被告違法行為之效果相同，是尚無必要
    另依刑法第89條第1 項之規定諭知禁戒處分，附此敘明。
五、應適用之法律
    依刑事訴訟法第299 條第1 項前段、第273 條之1 第1 項、
    刑法第185 條之3 、第47條第1 項、第41條第1 項，刑法施
    行法第1 條之1 第1 項前段，作成本判決。
中    華    民    國  100     年    10    月    14    日
                  刑事第一庭    法  官  李奕逸
以上正本證明與原本無異。
如不服本判決應於收受判決後10日內向本院提出上訴書狀，並應
敘述具體理由；其未敘述上訴理由者，應於上訴期間屆滿後20日
內向本院補提理由書（均須按他造當事人之人數附繕本）。「切
勿逕送上級法院」。
                                書記官  林惠鳳
中    華    民    國  100     年    10    月    14    日
附錄本案論罪科刑法條全文：
刑法第185 條之3
服用毒品、麻醉藥品、酒類或其他相類之物，不能安全駕駛動力
交通工具而駕駛者，處1 年以下有期徒刑、拘役或科或併科15萬
元以下罰金。